【裁判字號】    91,訴,604
【裁判日期】    920129
【裁判案由】    毒品危害防制條例
【裁判全文】
臺灣士林地方法院刑事判決                          九十一年度訴字第六四號
    公  訴  人  臺灣士林地方法院檢察署檢察官
    被      告  甲○○
右列被告因違反毒品危害防制條例案件，經檢察官提起公訴（九十一年度偵字第一一
一四號），本院判決如左：
    主  文
甲○○施用第一級毒品，處有期徒刑柒月。
    事  實
一、甲○○前於民國八十八年間因施用毒品案件，經本院裁定送觀察勒戒後，認有繼
    續施用毒品之傾向，並以八十九年度毒聲字第二二０號裁定送強制戒治，嗣戒治
    成效評定為合格，經以八十九年度毒聲字第一四０二號裁定停止戒治，所餘戒治
    期間交付保護管束，惟其於保護管束期間，未按時報到接受採尿，違反保護管束
    應遵守事項情節重大，經本院以八十九年度毒聲字第二二六０號撤銷停止戒治，
    令入戒治處所施以強制戒治，於九十年十月四日強制戒治期滿，並由臺灣士林地
    方法院檢察署檢察官於九十年十一月二十一日以九十年度戒毒偵字第一０四號不
    起訴處分確定。詎其仍不知悔悟，基於施用第一級毒品之犯意，於九十一年七月
    二十八日或二十九日，在臺北市○○區○○路三段路邊，以抽煙方式施用第一級
    毒品海洛因，因其係毒品列管人口，經警通知到場接受採尿送驗而查獲。
二、案經台北市政府警察局內湖分局報請台灣士林地方法院檢察署檢察官偵查起訴。
    理  由
一、訊據被告甲○○固承認其施用海洛因之結果，惟否認其施用時知情，辯稱係朋友
    綽號阿草不詳姓名年籍之人拿香菸請伊施用，伊施用後才知是海洛因等語。然查
    ，被告既稱確有該名綽號阿草之人，但又供稱不知其人真實姓名，實則，被告既
    無法指明該阿草之真實身分以供查證，是否真有其人其事，已難遽信。再者，被
    告供稱先前亦曾施用過海洛因，其對於海洛因之氣味自然有所了解，豈有在本次
    施用時不知所施用者為海洛因之理？應認被告所辯顯係卸責之詞，並無可採。而
    被告所採尿液，經送驗結果呈嗎啡陽性反應，有臺灣尖端先進生技醫藥股份有限
    公司濫用藥物檢驗中心九十一年八月二日濫用藥物檢驗報告一紙。又被告前因施
    用毒品案件，經送觀察勒戒後，認有繼續施用毒品之傾向，經裁定送強制戒治執
    行期滿，為台灣士林地方法院檢察署檢察官不起訴處分確定，有不起訴處分書乙
    份、台灣高等法院被告全國前案紀錄表、台灣高等法院檢察署刑案紀錄簡覆表在
    卷足憑。是被告於強制戒治期滿不起訴處分後五年內再犯施用毒品犯行，罪證明
    確，洵堪認定，應予依法論科。
二、核被告所為，係犯毒品危害防制條例第十條第一項之施用第一級毒品罪。爰審酌
    被告素行、多次施用毒品之前科、犯罪之動機、手段、所生之危害及犯罪後態度
    等一切情狀，量處如主文所示之刑。
據上論斷，應依刑事訴訟法第二百九十九條第一項前段，毒品危害防制條例第十條第
一項，判決如主文。
本案經檢察官陳家美到庭執行職務。
中      華      民      國      九十二      年    一    月    二十九    日
                                      臺灣士林地方法院刑事第一庭
                                          法  官  高  愈  杰
右正本證明與原本無異。
如不服本判決，應於判決送達後十日內，向本院提出上訴狀。
                                          書記官  蘇  彥  宇
中      華      民      國      九十二      年    一    月    二十九    日
附錄本案論罪科刑法條全文：
毒品危害防制條例第十條第一項：
  施用第一級毒品者，處六月以上五年以下有期徒刑。


司法院資訊處製作；財團法人民間司法改革基金會備份。
